臺灣橋頭地方法院行政訴訟裁定
111年度交字第194號
原      告  池馥璇  
被      告  高雄市政府交通局

代  表  人  張淑娟  
上列當事人間交通裁決事件，原告提起行政訴訟，本院裁定如下
：
    主  文
原告之訴駁回。
訴訟費用新臺幣參佰元由原告負擔。
    事實及理由
一、按交通裁決事件訴訟之提起，應以原處分機關為被告，逕向
    管轄之地方法院行政訴訟庭為之。交通裁決事件中撤銷訴訟
    之提起，應於裁決書送達後30日之不變期間內為之，行政訴
    訟法第237條之3第1項、第2項分別定有明文。次按受處分人
    不服主管機關處罰之裁決者，應以原處分機關為被告，逕向
    管轄之地方法院行政訴訟庭提起訴訟；其中撤銷訴訟之提起
    ，應於裁決書送達後30日之不變期間內為之，道路交通管理
    處罰條例第87條亦有明文。又人民因中央或地方機關之違法
    行政處分，認為損害其權利或法律上之利益，固得向行政法
    院提起撤銷訴訟，惟所謂行政處分，依訴願法第3條第1項及
    行政程序法第92條第1項規定，係指中央或地方機關就公法
    上具體事件所為之決定或其他公權力措施而對外直接發生法
    律效果之單方行政行為而言。行政機關就法令所為釋示、或
    單純之事實敘述或理由說明，並非本於行政權而對人民所為
    發生法律效果之單方行政行為，自非行政處分（最高行政法
    院59年度判字第245號判決意旨參照）。故交通裁決事件之
    當事人如對於非屬行政處分之函文提起撤銷訴訟，其起訴即
    屬不備合法要件，應依行政訴訟法第237條之9第1項準用第2
    36條適用第107條第1項第10款裁定駁回之。
二、經查，本件原告於民國111年7月10日上午11時43分許，騎乘
    車號000-0000號機車在濱海路三段往北（電杆嘉賜281）前
    ，在限速60公里路段，經高雄市政府警察局湖內分局（下稱
    舉發機關）警員使用雷射測速儀測得時速82公里，超速22公
    里，舉發機關填掣高市警交相字第BZC171966號舉發違反道
    路交通管理事件通知單（下稱系爭舉發通知單），認其違反
    道路交通管理處罰條例第40條規定，逕行舉發原告等情，有
    系爭舉發通知單在卷可查，嗣原告向被告提出陳述，被告於
    111年9月6日以高市交裁決字第11146925100號函（下稱系爭
    函文），說明經舉發機關查復舉發無誤等語，有系爭函文附
    卷。然系爭舉發通知單、函文，核屬觀念通知性質，並非對
    本件違規事實所為之交通裁決，而非行政處分，自不得為撤
    銷訴訟之標的。又被告就本件交通違規並未開立裁決書等情
    ，有本院111年10月5日公務電話紀錄在卷足憑。揆諸首開說
    明，原告向本院提起行政訴訟，請求撤銷不具行政處分裁決
    效力之系爭函文，其起訴程序自屬不備其他要件而為不合法
    ，應予駁回。另本件行政訴訟，既因程序上不合法而予以駁
    回，原告於實體上之主張及陳述，本院自毋庸審究，附此敘
    明。
三、依行政訴訟法第237條之8第1項、第237條之9第1項、第236
    條、第107條第1項第10款、第104條，民事訴訟法第95條、
    第78條，裁定如主文。
中　　華　　民　　國　　111 　年　　10　　月　14 　　日
　　　　　　　　　行政訴訟庭  法　官　張琬如
以上正本係照原本作成。
如不服本裁定，應於送達後10日內，向本院提出抗告狀（須按他
造人數附繕本），並繳納抗告費新臺幣300元。
中　　華　　民　　國　　111 　年　　10　　月　　14　　日
                              書記官  陳儀庭